【裁判字號】    98,抗,1033
【裁判日期】    980724
【裁判案由】    給付保險金
【裁判全文】
臺灣高等法院民事裁定                  98年度抗字第1033號
  抗  告  人  新竹縣湖口鄉農會
  法定代理人  甲○○
  訴訟代理人  蘇明淵律師
上列抗告人因與相對人旺旺友聯產物保險股份有限公司間給付保
險金事件，對於中華民國98年5月25日臺灣新竹地方法院98年度
訴字第64號裁定提起抗告，本院裁定如下：
    主  文
抗告駁回。
抗告訴訟費用由抗告人負擔。
    理  由
一、抗告意旨略以：民國（下同）80年間，抗告人與相對人旺旺
    友聯產物保險股份有限公司（當時名為友聯產物保險股份有
    限公司）訂立員工誠實保證保險契約，保險金額為新台幣（
    下同）1000萬元，保險期間自80年5月6日至81年5月6日；嗣
    於80年6月至81年3月間發生保險事故，相對人應給付抗告人
    保險金1000萬元，抗告人為此訴請相對人給付1000萬元本息
    。原法院以相對人營業所位於台北市○○○路○路219號12樓
    ，遂裁定移送台灣台北地方法院。然系爭保險契約訂立時，
    相對人已在新竹市○○路○段48號設立分公司（下稱相對人
    新竹分公司），原法院依民事訴訟法第6條有管轄權，不得
    移由台灣台北地方法院審理，故原裁定顯有違誤。爰提起抗
    告請求廢棄原裁定等語。
二、按對於私法人或其他得為訴訟當事人之團體之訴訟，由其主
    事務所或主營業所所在地之法院管轄；又訴訟之全部或一部
    ，法院認為無管轄權者，依原告聲請或依職權以裁定移送於
    其管轄法院；民事訴訟法第2條第2項、第28條第1項定有明
    文。又按分公司係由總公司分設之獨立機構，就其業務範圍
    內之事項涉訟時，有當事人能力（最高法院40年台上字第39
    號判例意旨參照）。查相對人主營業所設於台北市大安區○
    ○○路○段219號12樓，有公司變更登記表影本可稽（見原審
    卷第41頁），則抗告人訴請給付保險金，應由主營業所所在
    地之台灣台北地方法院管轄。相對人固於新竹市○○路○段4
    8號設有分公司（見本院卷第7頁公司及分公司基本查詢明細
    ），然抗告人請求對象並非相對人新竹分公司，而係相對人
    ，自應以相對人主營業所所在地之台灣台北地方法院為管轄
    法院，與相對人新竹分公司所在地之原法院無涉；故原法院
    就本件請求並無管轄權，自應裁定移由台灣台北地方法院管
    轄。從而，原裁定依法並無不合之處，抗告意旨指摘原裁定
    不當，聲明廢棄，為無理由，應予駁回，爰裁定如主文。
中    華    民    國    98    年    7     月    24    日
                   民事第十七庭
                        審判長法  官  藍文祥
                              法  官  陳麗芬
                              法  官  吳燁山
正本係照原本作成。
本裁定除以適用法規顯有錯誤為理由外，不得再抗告。如提起再
抗告，應於收受後10日內委任律師為代理人向本院提出再抗告狀
。並繳納再抗告費新台幣１千元。
中    華    民    國    98    年    7     月    24    日
                              書記官  于  誠


司法院資訊處製作；財團法人民間司法改革基金會備份。
